【裁判字號】    90,上易,2006
【裁判日期】    901227
【裁判案由】    竊盜
【裁判全文】
臺灣高等法院高雄分院刑事判決                    九十年度上易字第二六號
    上 訴 人
    即 被 告  丙○○
右上訴人因竊盜案件，不服臺灣屏東甲方法院八十九年度易字第一六六一號中華民國
九十年九月二十日第一審判決（起訴案號：臺灣屏東甲方法院檢察署八十八年度偵字
第七一六七號、七三七七號，及移送併辦案號：八十九年度偵緝字第三○六號），提
起上訴，本院判決如左：
      主  文
上訴駁回。
      事  實
一、丙○○曾於八十一年間因違反麻醉藥品管理條例罪，經台灣板橋甲方法院判處有
    期徒刑六月；復犯陸海空軍刑法第九十三條第三款之無故離役罪，經陸軍步兵第
    一一七師司令部判處之有期徒刑二年，並經該司令部就上開兩判決合併定執行刑
    為二年四月，於八十五年九月二十日執行完畢，仍不知悔改；復意圖為自己不法
    之所有，基於概括之犯意，連續於：（一）民國八十八年六月六日中午十二時許
    ，在台北市信義國小旁，竊得丁○○所有之車號ＪＣ－八七二一號自用小客車後
    ，再於同年十月十一日三時許，由丙○○之同居人林金燕借予丙○○之不知情友
    人程毅剛使用，嗣於同日下午六時三十分許，程毅剛與不知情之林泰郎共乘該車
    欲前往屏東縣內埔鄉搬運物品時，在屏東縣鹽埔鄉鹽埔北村福樹巷十二之一號前
    為警查獲。（二）八十八年八月二十六日上午十時四十分許，丙○○又與許銘財
    （業經原審法院八十九年易字第二六八號判決判處有期徒刑七月確定）、曾文正
    （業經上開判決判處有期徒刑八月確定）計三人，基於共同之犯意聯絡，由丙○○持其所有客觀上具有殺傷力可為兇器之老虎鉗二支及扳手乙支，翻越牆垣，侵
    入屏東縣屏東市○○路一號之東華飼料公司（以下簡稱東華公司）內，共同竊取
    該公司所有之電纜線三十公斤，得手後欲離開之際，為巡邏警員徐正山、李盛濱
    當場逮捕許銘財而查獲，並扣得老虎鉗二支及扳手一支，許銘財及丙○○則趁隙
    逃逸。（三）八十八年十月十日下午二時許，承前犯意，在屏東縣長治鄉○○路
    ，竊取乙○○所有之車牌號碼ＷＭ－○一○七號自用小貨車一部，得手後供己使
    用，嗣於同年十一月四日下午四時十分許，在屏東縣內埔鄉遼北巷一一六號前為
   警查獲。
二、案經屏東縣警察局里港分局移送台灣屏東甲方法院檢察署檢察官偵查起訴及移送
    併辦。
    理  由
一、訊據上訴人即被告丙○○矢口否認有何竊盜犯行，辯稱：丁○○所有之車牌號碼
    ＪＣ－八七二一號自用小客車不是我偷的，這輛車在八十八年七月中旬是林泰郎
    偷的，當時我人在屏東；至東華飼料公司之電纜線被竊部分，係案發前我去曾文
    正家，曾文正、許銘財二人叫我載他們去東華公司，我不知道他們要去竊盜，老
    虎鉗二支及扳手一支是曾文正的；又乙○○所有之車牌號碼ＷＭ－○一○七號自
    用小貨車是林泰郎偷的，他開來教我開車，不是我偷的云云。惟查：
（一）車牌號碼ＪＣ－八七二一號自用小客車原係丁○○所有，於八十八年六月六日
      十二時許在台北市信義國小旁失竊等情，業據被害人丁○○指訴稽詳，並有汽
      車新領牌照登記書、車輛失竊證明單、汽車各項異動登記書、車輛竊盜資料個
      別查詢報表及贓物認領保管單各乙紙附卷足憑。而據證人即被告丙○○之同居
      人林金燕於原審證稱：「我與丙○○曾是男女朋友，我們於八十八年底開始有
      一起住過屏東縣‧‧，住了三、四個月，我們也於八十六年至八十八年住過嘉
      義市○○○街二號」「是有一個人瘦瘦的，我也不知道叫什麼名字有向丙○○
      借ＪＣ－八七二一號自用小客車‧‧，丙○○開那部車約只有一個月而已」等
      語（見原審卷第五十二頁），證人程毅剛於警訊時亦證稱：「該ＪＣ－八七二
      一號自用小客車為我在本十月十一日，在屏東縣鹽埔鄉鹽埔北村福樹巷十二之
      一號向丙○○所借」等語（見警訊筆錄第四頁），證人林泰郎復證稱：「這台
      （ＪＣ－八七二一號自用小客車）車是程毅剛向丙○○借的，借去搬家用的」
      等語（見原審卷第三十二頁），綜合前開三名證人證詞，堪認該ＪＣ－八七二
      一號自用小客車在為警查獲前確為被告持有，而於案發當日借予程毅剛使用無
      疑。被告空言否認未竊取該車，卻不能交待持有該贓車之來源；而其所辯該車
      係林泰郎所有又無法提出證據證明，且與證人即被告之同居人林金燕所為證詞
      相違，參酌林金燕係被告之同居人，二人同居時間長達三年，並無仇恨，衡情
      無設詞誣陷被告之必要，是被告上開所辯，顯係事後卸責之詞，不足採信，該
      車係被告所竊應可認定。
（二）又被告如何夥同曾文正、許銘財竊取東華飼料公司之電纜線之事實，業據共犯
      曾文正、許銘財於另案偵查及審理中自白不諱（屏東縣警察局屏警分刑(六)字第
      二九一五號卷、台灣屏東甲方法院檢察署八十八年度偵字第五九六九號卷、原
      審法院八十九年易字第二六八號等卷附筆錄參照），核與證人即「東華公司」
      負責人莊鵬賢之岳父蔡龔忠所證述情節相符，並有贓物保管領結乙紙在卷足憑
      。此外，復有屏東分局民和派出所警員徐正山、李盛濱製作之本案查獲報告附
      卷足憑及被告所有供竊盜所用之老虎鉗乙支、扳手二支扣案可佐，被告空言否
      認參與竊盜，辯稱其並不知道曾文正、許銘財係要去偷竊云云，顯與一般常情
      不符，實不足採，此部分事證亦屬明確。
（三）又車牌號碼ＷＭ－○一○七號自用小貨車原為乙○○所有，於八十八年十月十
      日十四時許在屏東縣長治鄉○○路失竊乙節，業據被害人乙○○指訴稽詳，並
      有汽車新領牌照登記書、車輛協尋電腦輸入單、車輛竊盜資料個別查詢報表及
      贓物認領保管單各乙紙附卷足憑。被告雖否認該車為其所竊，並辯稱該車係其
      於八十八年十月十日十九時許向林泰郎所借云云，惟此業據林泰郎所否認，且
      被告並無提出任何證據以供查證，復與證人即被告友人程毅剛於偵查中所證稱
      ：「（你有無見過林泰郎開過一部中華小貨車？）沒見過，我見過丙○○開一
      部青色小貨車（一點七五）」「（有無看過林泰郎開過那一部？）沒有，是丙○○開的」等語（見偵查卷第四十三頁）；證人林金燕所結證稱：「（有無看
      過丙○○開過一部藍色ＷＭ－○一○七號自用小貨車？）有，他說他向農會買
      的，他開了約一個月以上。」（見原審卷第五十二頁）等語，均有所矛盾，顯
      見被告上開所辯亦係事後卸責之詞，不足採信。綜上所述，被告既持有該車，
      又不能交待該車之來源，參酌上開二位證人之證詞，足認該車應係被告所竊無
      訛，此部分事證亦臻明確。
二、按扣案之老虎鉗子二支及扳手一支均係金屬製品，堅硬鈍重，既可供被告剪裁電
    纜線，自亦足以對人之生命、身體安全構成威脅，在客觀上具有危險性，屬刑法
    第三百二十一條第一項第三款所指之兇器。是核被告丙○○於事實欄（一）、（
    三）之所為，均係犯刑法第三百二十條第一項之竊盜罪；於事實欄（二）之所為
    ，則係犯刑法第三百二十一條第二、三、四款之加重竊盜罪。而被告就該次加重
    竊盜犯行，與曾文正、許銘財二人間有犯意聯絡及行為分擔，應論以共同正犯。
    而被告所為三次犯行，時間緊接，所犯竊盜罪之構成要件僅加重條件有所不同，
    顯係基於概括犯意反覆為之，且因法定刑度較輕之普通竊盜罪可包含於法定刑度
    較重之加重竊盜罪，故應依連續犯規定，以較重之加重竊盜罪論以一罪，並依法
    加重其刑。又被告曾於八十一年間因違反麻醉藥品管理條例罪，經台灣板橋甲方
    法院法院判處有期徒刑六月；復犯陸海空軍刑法第九十三條第三款之無故離役罪
    ，經陸軍步兵第一一七師司令部判處之有期徒刑二年，並經該司令部就上開兩判
    決合併定執行刑為二年四月，於八十五年九月二十日執行完畢，此有台灣屏東甲
    方法院檢察署刑案資料查註紀錄表、陸軍步兵第一一七師司令部八十四年裁字第
    二號裁定及該司令部軍事檢察官執行指揮書各乙紙在卷可按，其於五年之內再犯
    有期徒刑以上刑之本罪，為累犯，亦應依法加重其刑，並依法遞加之。
三、原審因而適用刑法第二十八條、第五十六條、第三百二十一條第一項第二、三、
    四款、第四十七條、第三十八條第一項第二款之規定，並審酌被告有違反麻醉藥
    品管理條例、賭博、妨害自由、偽造文書等多項前科，素行不佳，其犯罪之動機
    、手段、竊取物品之價值、數量、對被害人所造成之損失，犯後飾詞置辯，毫無
    悔意等一切情狀，量處有期徒刑壹年捌月。至扣案之老虎鉗子二支及扳手乙支已
    據共犯許銘財於警、偵訊中供稱係被告所攜帶，且該等工具係自被告所騎之機車
    中取出乙節，亦經共犯曾文正於警訊中供述綦詳，堪認該等扣案物確係被告所有
    且供犯罪所用無疑，依刑法第三十八條第一項第二款宣告沒收，其認事用法，均
    無不合，量刑亦屬適當，被告上訴意旨，否認犯罪，指摘原判決不當，並無理由
    ，應予駁回。
據上論結，應依刑事訴訟法第三百六十八條，判決如主文。
本案經檢察官劉文水到庭執行職務。
中    華    民    國     九十       年      十二      月      二十七    日
                              臺灣高等法院高雄分院刑事第七庭
                                  審判長法官  李春昌
                                        法官  莊飛宗
                                        法官  黃憲文
右正本證明與原本無異。
不得上訴。
                                      書記官  黃玉珠
中    華    民    國     九十一     年       一       月        二      日
附錄：本判決論罪科刑法條：
刑法第三百二十一條第一項第二、三、四款
犯竊盜罪而有左列情形之一者，處六月以上五年以下有期徒刑：
二、毀越門扇、牆垣或其他安全設備而犯之者。
三、攜帶兇器而犯之者。
四、結夥三人以上而犯之者。
                                                                        Ｑ


司法院資訊處製作；財團法人民間司法改革基金會備份。
